# 请教各位前辈及版主两个问题，关于会计政策变更以及同一控制下合并。

提问人：finalshoot 时间：2012-08-30 09:32:10
1 、财政部及国家税务总局联合发文的“财税[20xx]xxx号”文是否应该当作“法律、行政法规或国家统一的会计制度等要求变更”的情况进行处理，还是沿用旧有会计制度再进行纳税调整。 具体为：财税[2012]25号文规定，“二、符合条件的中小企业信用担保机构按照不超过当年年末担保责任余额1%的比例计提的担保赔偿准备，允许在企业所得税税前扣除，同时将上年度计提的未到期责任准备余额转为当期收入（红字为新政策同旧政策的区别）。”按照融资性担保机构管理办法和旧政策要求担保赔偿准备应该提取到责任余额的10%以后才允许差额提取。实务中应该根据该文件调整利润还是不更改会计政策在纳税时进行调增。 2 、同一控制下的企业进行整合，三级企业在二级企业当中进行划拨，在合并报表时年初数如何处理？例如X集团，下属A、B两二级企业，将A公司下属三级企业C公司划拨给B公司。合并报表时现行规定划出不调整年初数，并入要调整年初数 A公司年初数不减少C公司 B公司年初数将C公司合并 集团公司X合并时候年初数不是容易出错，按规则要如何进行抵消呢。

回答人：chenyiwei
回复 finalshoot 的帖子
1 、会计和税务是两个互相独立的体系。财税字文件是税务文件，不是会计规范，因此不属于“法律、行政法规或国家统一的会计制度等”的组成部分。不能以税务文件的变更作为会计政策变更的合理理由。因此会计上对准备金的计提应延续原有规定，仅在纳税时调整。
2 、集团公司X在合并时需作一定的技术处理以消除该项重复，即在其中一方报表中将年初至合并日（对划出一方而言为处置日）标的企业的净利润等剥离出去以消除该重复。当然这可能在实务中会比较复杂。